臺灣新竹地方法院刑事判決　　　　　　　100年度易字第208號
公　訴　人　臺灣新竹地方法院檢察署檢察官
被　　　告　古智合
　　　　　　陳瑞林
上列被告因竊盜案件，經檢察官提起公訴（99年度偵字第7362號
），嗣因被告就被訴事實均為有罪之陳述，經本院裁定依簡式審
判程序審理，判決如下：
    主  文
古智合犯竊盜罪，累犯，處有期徒刑肆月，如易科罰金，以新臺
幣壹仟元折算壹日。又共同犯竊盜罪，累犯，處有期徒刑陸月，
如易科罰金，以新臺幣壹仟元折算壹日。應執行有期徒刑捌月，
如易科罰金，以新臺幣壹仟元折算壹日。
陳瑞林共同犯竊盜罪，累犯，處有期徒刑肆月，如易科罰金，以
新臺幣壹仟元折算壹日。
    事  實
一、古智合前因犯非法持有可發射子彈具有殺傷力改造手槍罪，
    經本院於民國94年10月6 日以93年度訴字第46號判處有期徒
    刑1 年6 月、罰金新臺幣（下同）5 萬元，緩刑4 年，緩刑
    期內付保護管束確定，嗣經本院於97年4 月30日以97年度撤
    緩字第23號裁定撤銷緩刑宣告確定；復因中華民國96年罪犯
    減刑條例實施，再經本院於97年7 月31日以97年度聲減字第
    175 號裁定減為有期徒刑9 月、罰金2 萬5 千元確定；又因
    共同犯攜帶兇器竊盜罪，經本院於97年1 月31日以96年度易
    字第745 號判處有期徒刑6 月確定；上開兩罪接續執行，於
    97年7 月11日入監執行，於98年10月15日縮刑期滿執行完畢
    （構成累犯）。陳瑞林前因施用毒品罪，經臺灣臺中地方法
    院於96年12月10日以96年度訴字第3885號判處有期徒刑1 年
    、4 月，應執行有期徒刑1 年2 月確定，於97年2 月26日入
    監執行，於98年4 月25日因縮刑期滿執行完畢（構成累犯）
    。
二、詎古智合、陳瑞林均仍不知悔改，古智合先基於意圖為自己
    不法所有之竊盜犯意，單獨於99年9 月21日約17、18時許，
    在桃園縣中壢市○○路66號前，見邱坤民所有停放在該處之
    車號DF-7806 號自用小客車無人看管且車牌螺絲鬆動，乃徒
    手竊取該車前後車牌各1 面得手；旋於翌日凌晨4 時許，復
    與陳瑞林共同基於意圖為自己不法所有之竊盜犯意聯絡，在
    新竹市○○路60號對面，見陳美玲所有停放該處之車號7723
    -VW 號自用小客車無人看管，由古智合持自備鑰匙（未扣案
    ）竊取該車，陳瑞林則在旁把風，得手後隨即將該車車牌拆
    下，改懸掛上開車號DF-7806 號之車牌。嗣於同日上午5 時
    15分許，古智合駕駛該車搭載陳瑞林行經新竹縣新豐鄉瑞興
    村4 鄰69號武聖宮旁時，不慎自撞路邊電線桿而為警循線查
    獲上情，始查悉上情。
三、案經陳美玲訴由新竹縣政府警察局竹北分局報請臺灣新竹地
    方法院檢察署檢察官偵查起訴。
    理  由
一、本件被告古智合、陳瑞林2 人所犯均係死刑、無期徒刑、最
    輕本刑為3 年以上有期徒刑以外之罪，其於準備程序中就被
    訴事實均為有罪之陳述，經本院告知簡式審判程序之旨，並
    聽取當事人之意見後，改依簡式審判程序審理。又本件卷內
    之物證、書證等證據，依同法第273 條之2 規定，不受第15
    9 條第1 項關於傳聞法則規定之限制，依法均有證據能力，
    合先敘明。
二、訊據被告古智合、陳瑞林2 人對於前開犯罪事實於本院審理
    時均坦承不諱（見本院卷第55、62、63頁），並經被告古智
    合於警詢時供明：我竊取車號7723-VW 號自用小客車，是陳
    瑞林跟我一起前往竊取的，當時要竊取該部車時，陳瑞林在
    該處替我把風，我負責行竊等語在卷明確（見偵卷第94頁）
    ，且有證人徐韻如亦即被害人邱坤民之妻、證人即告訴人陳
    美玲於警詢之證述（分見偵卷第14至17頁）、車號DF-7806
    號車牌失竊報案紀錄、車輛尋獲電腦輸入單、車號7723-VW
    號自用小客車車輛詳細資料報表各1 份（見偵卷第18至22頁
    ）、贓物認領保管單2 紙（見偵卷第23、24頁）可資佐證，
    足見被告2 人前開任意性自白與事實相符，被告古智合、陳
    瑞林2 人上揭犯行均堪以認定，均應依法論罪科刑。
三、核被告古智合所為竊取車號DF-7806 號車牌，及被告古智合
    、陳瑞林2 人所為共同竊取車號7723-VW 號自用小客車等行
    為，均係犯刑法第320 條第1 項竊盜罪。被告古智合、陳瑞
    林2 人就上開共同竊取車號7723-VW 號自用小客車之犯行，
    有犯意之聯絡及行為之分擔，應論以共同正犯。被告古智合
    所犯前開竊盜2 罪間，犯意各別、時地不一，侵害不同被害
    人之財產法益，行為互殊，應予以分別論罪，合併處罰之。
    。被告古智合、陳瑞林2 人均曾有如事實欄一所示之論罪科
    刑前科，有臺灣高等法院被告前案紀錄表附卷可稽（見本院
    卷第3 至20頁），其等於前開有期徒刑執行完畢後5 年內，
    再故意犯本件有期徒刑以上之罪，均為累犯，均應依刑法第
    47條第1 項之規定加重其刑。爰審酌被告古智合正值青壯，
    被告陳瑞林亦僅為年屆5 旬之人，均四肢健全，不思以正當
    方法謀取生活上所需，竟為貪圖不法利益，率爾竊取他人財
    物，其犯罪之動機、手段、目的均非可取，被告古智合有前
    揭如事實欄一所示之竊盜犯行，又再度行竊，陳瑞林亦素行
    非佳，足見前案偵審之程序不足以使其等心生警惕，本件竊
    盜所得之車牌及車輛雖遭警查獲，已分別由被害人取回，犯
    罪所生損害已稍有減輕，然該車前車頭因而撞毀、車牌未查
    獲損失不貲，以及被告古智合始終坦承犯行，被告陳瑞林雖
    於偵查中否認犯行，惟於本院審理中終能坦認犯行，被告2
    人犯罪後態度尚可，並均表明悔意、彼此間參與本案犯行之
    分工程度有異，被告古智合共犯2 罪，2 罪間之關連性甚強
    ，被告陳瑞林僅犯1 罪，及上開被告2 人個人具體之行為人
    責任基礎、以及其等所竊財物價值，所為犯行對於社會安全
    潛在之危害匪淺，暨被告2 人均係國中畢業，彼此之職業不
    同（被告古智合無業、被告陳瑞林務農）、經濟狀況均為勉
    持等情（分見偵卷第10、93頁之警詢筆錄基本資料欄）等一
    切情狀，分別量處如主文所示之刑，並就被告古智合所犯2
    罪合併定其應執行之刑如主文所示，且考量本件犯罪情節，
    就以上宣告刑及定刑，分別諭知如主文所示之易科罰金折算
    標準，藉資懲儆，以昭炯戒。至被告古智合所持供其犯本案
    所用之自備鑰匙1 支，縱屬其所有之物，然未據扣案，形體
    不明，且尚無積極證據證明仍然存在，為免將來執行困難，
    爰不予宣告沒收，附此敘明。
據上論斷，應依刑事訴訟法第273 條之1 第1 項、第284 條之1
、第299 條第1 項前段，刑法第28條、第320 條第1 項、第47條
第1 項、第41條第1 項前段、第8 項、第51條第5 款，刑法施行
法第1條之1 、第2 項前段，判決如主文。
本案經檢察官劉得為到庭執行職務。
中    華    民    國   100    年    10    月    3     日
                  刑事第四庭    法  官  林建鼎
以上正本證明與原本無異。
如不服本判決應於收受判決後10日內向本院提出上訴書狀，並應
敘述具體理由。其未敘述上訴理由者，應於上訴期間屆滿後20日
內向本院補提理由書(均須按他造當事人之人數附繕本)「切勿逕
送上級法院」。
告訴人或被害人如對於本判決不服者，應具備理由請求檢察官上
訴，其上訴期間之計算係以檢察官收受判決正本之日期為準。
中    華    民    國   100    年    10    月    3     日
                                書記官  黃伊婕
附錄論罪法條：
中華民國刑法第320 條第1 項：
意圖為自己或第三人不法之所有，而竊取他人之動產者，為竊盜
罪，處5 年以下有期徒刑、拘役或5 百元以下罰金。（罰金之貨
幣單位改為新臺幣，並提高為30倍）